【裁判字號】    99,易,750
【裁判日期】    990319
【裁判案由】    傷害
【裁判全文】
臺灣臺北地方法院刑事判決               99年度易字第750號
公  訴  人  臺灣臺北地方法院檢察署檢察官
被      告  甲○○
上列被告因傷害案件，經檢察官聲請以簡易判決處刑（99年度調
偵字第141號），本院認不宜以簡易判決處刑（99年度簡字第747
號），改適用通常程序，判決如下：
    主  文
本件公訴不受理。
    理  由
一、公訴意旨如起訴書所載 （如附件） 。
二、本件公訴意旨所指犯罪行為發生地在臺北市信義區○○○路
    1號9樓（起訴書略載為臺北市信義區○○○路），是本院自
    有管轄權，核先敘明。又按告訴乃論之罪，告訴人於第一審
    辯論終結前得撤回其告訴，告訴經撤回者，應諭知不受理之
    判決，並得不經言詞辯論為之，刑事訴訟法第238條第1項、
    第303條第3款、第307條分別定有明文。
三、查本件告訴人乙○○告訴被告甲○○傷害案件，起訴書認係
    觸犯刑法第277條第1項之傷害罪，依同法第287條規定，須
    告訴乃論。茲據告訴人具狀撤回告訴，依照首開說明，本件
    爰不經言詞辯論，逕為諭知不受理之判決。
據上論斷，應依刑事訴訟法第303條第3款、第307條，判決如主
文。
中    華    民    國    99    年    3     月    19    日
                  刑事第十一庭  法  官  劉方慈
以上正本證明與原本無異。
如不服本判決應於收受送達後10日內向本院提出上訴書狀，並應
敘述具體理由；其未敘述上訴理由者，應於上訴期間屆滿後20日
內向本院補提理由書（均須按他造當事人之人數附繕）「切勿逕
送上級法院」。
                                書記官  林妙穗
中    華    民    國    99    年    3     月    19    日
臺灣臺北地方法院檢察署檢察官聲請簡易判決處刑書     附件
                                     99年度調偵字第141號
    被      告  甲○○  女  60歲（民國○○年○月○○日生）
                        住臺北市內湖區○○○○街167號4樓
                        國民身分證統一編號：Ｚ000000000號
上列被告因家庭暴力防治法之傷害案件，業經偵查終結，認為宜
聲請以簡易判決處刑，茲將犯罪事實及證據並所犯法條分敘如下
：
        犯罪事實
一、甲○○與乙○○為姊妹，屬家庭暴力防治法第3條第4款之家
    庭成員關係。二人於民國98年8月23日15時許，在臺北市信
    義區○○○路渠等父母住處，因故發生爭執，甲○○竟基於
    傷害他人身體之犯意，推擠並以腳踢乙○○，致其受有頭部
    外傷、臉部擦傷5乘0.1公分、脖子擦傷4乘0.1公分等傷害。
二、案經乙○○訴請臺北市政府警察局信義分局報告偵辦。
        證據並所犯法條
一、證據：（一）被告甲○○之供述：；（二）告訴人乙○○之
    指述；（三）證人蘇八美之證述；（四）中國醫藥大學附設
    醫院台北分院診斷證明書、臺北市政府警察局信義分局處理
    家庭暴力與兒少保護案件調查紀錄（通報）表等在卷可資佐
    證，應堪信為真實。被告犯行，應堪認定。
二、所犯法條：核被告甲○○所為，係犯刑法第277條第1項傷害
    罪嫌，屬家庭暴力防治法第2條第2項之家庭暴力罪，請依法
    論科。
三、依刑事訴訟法第451條第1項聲請逕以簡易判決處刑。
    此  致
臺灣臺北地方法院
中    華    民    國    99    年    1     月    15    日
                           檢  察  官  黃  于  真
本件正本證明與原本無異
中    華    民    國    99    年    2     月    26    日
                           書  記  官  黃  淑  君
本件係依刑事訴訟法簡易程序辦理，法院簡易庭得不傳喚被告、
輔佐人、告訴人、告發人等出庭即以簡易判決處刑；被告、被害
人、告訴人等對告訴乃論案件如已達成民事和解而要撤回告訴或
對非告訴乃論案件認有受傳喚到庭陳述意見之必要時，請即另以
書狀向簡易法庭陳述或請求傳訊。
附錄本案所犯法條全文
中華民國刑法第277條（普通傷害罪）
傷害人之身體或健康者，處 3 年以下有期徒刑、拘役或 1 千元
以下罰金。
犯前項之罪因而致人於死者，處無期徒刑或 7 年以上有期徒刑
；致重傷者，處 3 年以上 10 年以下有期徒刑。

司法院資訊處製作；財團法人民間司法改革基金會備份。
